【裁判字號】    95,抗更(一),18
【裁判日期】    950807
【裁判案由】    撤銷假扣押
【裁判全文】
臺灣高等法院民事裁定                95年度抗更(一)字第18號
抗  告  人  乙○○
相  對  人  甲○○
上抗告人因與相對人間撤銷假扣押事件，對於中華民國95年1月2
7日臺灣桃園地方法院95年度全聲字第30號裁定提起抗告，經最
高法院第一次發回更審，本院裁定如下：
    主  文
原裁定廢棄。
相對人之聲請駁回。
聲請及抗告訴訟費用由相對人負擔。
    理  由
一、本件相對人聲請意旨略以：抗告人前聲請原法院92年度全五
    字第1109號假扣押裁定，聲請對伊財產執行假扣押，茲因抗
    告人對伊之本案訴訟已受敗訴判決確定，爰依法聲請撤銷假
    扣押裁定等語。
二、抗告人抗告意旨以：伊與相對人目前仍有原法院中壢簡易庭
    95年度家訴字第8號改用夫妻分別財產制事件繫屬中，此乃
    因相對人於原法院92年度婚字第629號離婚事件訴訟時，曾
    有變賣其名下汽車予其弟，顯有脫產意圖，為保障伊權益，
    應待上開改用夫妻財產制事件終結後，再予合法裁定，原裁
    定准予撤銷假扣押，自有違誤，請求予以廢棄等語。
三、按，本案尚未繫屬者，命假扣押之法院應依債務人之聲請，
    命債權人於一定期間內起訴。下列事項與前項起訴有同一效
    力：（六）基於夫妻剩餘財產差額分配請求權而聲請假扣押
    ，已依民法第1010條請求宣告改用分別財產制者。前項第六
    款情形，債權人應於宣告改用分別財產制裁定確定之日起十
    日內，起訴請求夫妻剩餘財產分配差額分配，民事訴訟法第
    529條第1項第6款、第2項定有明文。故請求宣告改用分別財
    產制與請求夫妻剩餘財產差額分配請求權之本案起訴有同一
    之效力。
四、經查，抗告人前聲請原法院以92年度全五字第1109號假扣押
    裁定准予供擔保對相對人之財產假扣押，抗告人並聲請原法
    院以92年度執全字第581號執行在案，業據原法院及本院前
    審依職權調閱前開假扣押暨假扣押執行卷宗查核無訛。而抗
    告人聲請假扣押之本案訴訟，即抗告人與相對人間之離婚之
    訴合併提起請求分配夫妻剩餘財產等訴，業經原法院92 年
    度婚字第629號、本院94年度家上字第183號判決，及最高法
    院94年度台上字第2349號裁定，判決抗告人敗訴確定，有相
    對人提出判決、裁定附於原法院卷為證。又抗告人於該離婚
    之訴敗訴確定後，另行提起原法院95年度家訴字第8號改定
    夫妻財產制事件，此業經本院前審依職權調閱查明屬實。
五、次查，抗告人聲請假扣押裁定，乃為保全其對相對人於離婚
    之訴所合併提起之夫妻財產分配、給付家庭生活費用、贍養
    費及扶養費等之請求。該訴雖遭法院判決敗訴確定，但抗告
    人既已另行提起改定夫妻財產制事件，依上開說明，與請求
    夫妻分配剩餘財產差額分配請求權之本案起訴有同一之效力
    ，而該案迄今尚未判決，自難認假扣押之原因已消滅，從而
    ，相對人以抗告人已受本案判決敗訴確定為由，聲請撤銷抗
    告人所為假扣押裁定，於法未合。原法院裁定准許撤銷，尚
    有未洽，抗告意旨指摘原裁定不當，求予廢棄，為有理由，
    自應由本院另為裁定如主文第2項所示。
據上論結，本件抗告為有理由，依民事訴訟法第492條、第95條
、第78條，裁定如主文。
中    華    民    國    95    年    8     月    7     日
                  民事第十四庭  審判長法  官  許正順
                                      法  官  鍾任賜
                                      法  官  張  蘭
正本係照原本作成。
本裁定除以適用法規顯有錯誤為理由，並經本院許可外，不得再
抗告。如提起再抗告，應於收受後10日內委任律師為訴訟代理人
向本院提出再抗告狀。並繳納再抗告費新台幣１千元。
中    華    民    國    95    年    8     月    8     日
                                      書記官  應瑞霞


司法院資訊處製作；財團法人民間司法改革基金會備份。
